# 新债务重组准则

提问人：stoneinsea 时间：2019-06-26 18:19:39
请教老师： 2019 年 6 月，甲企业的某客户，以房产抵部分债权，甲企业账务处理时，按照房产市价入账，在冲销已计提坏账准备后，房价与应收的差额部分，具体计入哪个损益类科目合适？谢谢！

回答人：chenyiwei
目前暂时计入营业外支出处理（如出现营业外收入是不合理的），日后官方应用指南如有进一步明确，则再做调整。

提问人：沉默羔羊 时间：2019-10-12 15:47:46
官方的应用指南大概什么时候会出？

回答人：chenyiwei
抱歉，不清楚此事。